---
title: "Электронная версия словаря хваршинского языка"
author: "Н.С. Джидалаев, З.Д. Магомедова, М.Ш. Халилов"
affiliation: "Международная лаборатория языковой конвергенции, НИУ ВШЭ"
output: html_document
---

```{r setup, include=FALSE}
knitr::opts_chunk$set(echo = FALSE, message = FALSE, warning = FALSE)
```

Словарь включает в себя более 10 тыс. наиболее употребительных слов и словоформ бесписьменного хваршинского языка, входящего в цезскую (дидойскую) подгруппу аваро-андо-цезской (аваро-андо-дидойской) группы дагестанских языков. Словарь составлен на основе инхокваринского говора. Заглавные слова снабжены ударением. При именах существительных даются форманты множественного числа и эргатива единственного и множественного числа, в глаголах – формы настоящего, прошедшего I и II, общего времени и повелительного наклонения. 

```{r}
DT::datatable(data = readr::read_csv("dict.csv"),
              filter = 'top', rownames = FALSE, options = list(pageLength = 20, dom = 'tip'), escape = FALSE)
```

